臺灣新北地方法院刑事判決
110年度審易字第821號
公  訴  人  臺灣新北地方檢察署檢察官
被      告  KHALIQ KHALIFA ABDUL（美國籍）


                    在中華民國境內聯絡地址：屏東縣○○市○○街00號12樓之2
上列被告因妨害名譽案件，經檢察官提起公訴（109年度偵字第3
2215號），本院判決如下：
    主  文
KHALIQ KHALIFA ABDUL犯散布文字誹謗罪，處拘役貳拾日，如易
科罰金，以新臺幣壹仟元折算壹日。
    事  實
一、KHALIQ KHALIFA ABDUL與Cotten Krystle Michelle為前同
    事關係，竟基於誹謗之犯意，於民國108年12月17日7時58分
    許，在新北市某地點，透過電腦連接網路設備，以電子郵件
    (帳號：khitai@hotmail.com、名稱：Khalifa Khaliq)寄發
    辱罵之訊息至Cotten Krystle Michelle及其同事之電子郵
    件信箱，將Cotten Krystle Michelle之姓名比喻為冰毒（K
    rystal），並提及「Krystal was pretty desperate. She 
    behaved as though she never saw a man before until I
     started working there. Which was pretty scary actua
    lly.（Krystal 很飢渴。她表現得好像我開始在那裡工作前
    ，她從來沒見過男人。這還真的是很嚇人。）」、「She wa
    s always making sure she and I were in the elevator 
    together whenever we punched out for the evening but
     I had no interest in her. So I started lagging behi
    nd 5 mins before punching out. To intercept me, she 
    started lagging behind 5 mins also. So went to plan 
    B and started waiting in my class room an extra 10 m
    ins before leaving for the day. And know she was doi
    ng that hoping I would go home with her one evening.
     I see why her name is "Krystal". Its short for "Kry
    stal meth". Mentally the girl was out there. I don't
     think she ever realized the female staffers in the 
    other office found her behavior amusing.（每次我們晚
    上打卡時，她總是會確保我會跟她搭同一台電梯，但是我對
    她根本沒興趣。因此，我開始晚5分鐘打卡。為了要攔截到
    我，她也開始晚5分鐘打卡。所以我就施行B計畫，我開始在
    下班前，在我教室多等10分鐘。我知道她之前那樣做，是希
    望某一晚我可以跟她一起回家。我知道為什麼她的名字叫Kr
    ystal。這是「冰毒 Krystal meth」的簡稱。在精神層面上
    ，這個女生差不多就像冰毒一樣。我不覺得她有想過其他辦
    公室的女性職員覺得她的行為很好笑。）」、「Hey, Ken.N
    ow that I'm gone,the possibilities are high that Kry
    stal meth is going to start looking at you now and p
    lotting on getting with you now. So I hope you have 
    a plan B bro. (All I can say now is: "Hey, Ken. Are 
    you alright? Is everything OK? [Sounds familiar?]). 
    If you don't have a contingency plan then I suggest 
    you start enjoying being alone with Krystal and you 
    & her producing a bunch of little Krystalets.（嘿,Ke
    n。現在我不在了，極大的可能「冰毒」會把目標轉向你，
    計劃將你得手。所以我希望你已經有B計畫。 (我現在能說
    的就是:「嘿，Ken，你還好嗎?一切 OK 嗎?[有沒有很耳熟?
    〕如果你都沒有防範計畫，我建議你開始享受與Krystal獨處
    的時光，然後你和她可以一起製造一堆小冰毒」。）」等不
    實文字內容之文書，寄送電子郵件予Cotten Krystle Miche
    lle及其他多名員工，以此方式虛偽指摘傳述Cotten Krystl
    e Michelle有不道德之男女交往情形，亦足以毀損Cotten K
    rystle Michelle之名譽。嗣Cotten Krystle Michelle於10
    9年12月17日8時許，在工作之新北市中和區光復國小經同事
    知悉，而悉上情。
二、案經Cotten Krystle Michelle訴由新北市政府警察局海山
    分局報告臺灣新北地方檢察署檢察官偵查起訴。
    理  由
壹、程序部分：
一、按法院認為應科拘役、罰金或應諭知免刑或無罪之案件，被
    告經合法傳喚無正當理由不到庭者，得不待其陳述逕行判決
    ，刑事訴訟法第306 條定有明文。本件被告經合法傳喚，於
    本院110 年12 月9日審理期日無正當理由不到庭，而本院認
    本案係應科拘役之案件，揆諸上開規定，爰不待其陳述，逕
    為一造辯論判決。
二、再按被告以外之人於審判外之陳述，雖不符刑事訴訟法第15
    9 條之1 至第159 條之4 之規定，然經當事人於審判程序同
    意作為證據，法院審酌該言詞陳述或書面陳述作成時之情況
    ，認為適當者，亦得為證據。而當事人、代理人或辯護人於
    法院調查證據時，知有第159 條第1 項不得為證據之情形，
    而未於言詞辯論終結前聲明異議者，視為有前項之同意，刑
    事訴訟法第159 條之5 第1 項、第2 項定有明文。查本判決
    所引用之下列被告以外之人於審判外之陳述，檢察官於本院
    言詞辯論終結前，未對其等之證據能力聲明異議，而本院審
    酌該等證據之取得過程並無瑕疵，故以之作為證據係屬適當
    ，故認均有證據能力。又本判決其餘所引用之非供述證據，
    查無違反法定程序取得之情形，亦均認具證據能力。
貳、實體部分：
一、認定犯罪事實所憑之證據及認定之理由： 　　
（一）訊據被告於警詢及偵查中固供承有寄送上開電子郵件與Co
      tten Krystle Michelle及其同事，惟矢口否認有上揭加
      重誹謗之犯行，辯稱：伊認為告訴人喜歡自己，伊是在無
      意識下拼錯她的名字，告訴人有在大家面前表示想跟伊回
      家發生性關係云云。經查:
　　1.上開事實業據告訴人Cotten Krystle Michelle於警詢時
      指述歷歷，並有被告以電子郵件（帳號：khitai@hotmail
      .com、名稱：Khalifa Khaliq）寄送上開文字內容至Cott
      en Krystle Michelle及其同事之網頁列印畫面在卷足稽
      ，此部分事實洵堪認定。
　　2.又按刑法加重誹謗罪，係以意圖散布於眾，而以文字指摘
      或傳述足以毀損他人名譽之事，為其構成要件。是則行為
      人所指摘或傳述之內容，是否確實為足以毀損他人名譽之
      具體事件內容，尚須以一般人之社會通念客觀判斷，若所
      指摘或傳述之具體事實內容，已足使一般人產生懷疑，或
      使被指摘或傳述者在社會上之地位、聲譽有受到貶損之可
      能或危險，即屬刑法第310條第2項所定之加重誹謗行為。
      又所謂散布於眾，不以傳播於不特定多數人為限，若係傳
      播於特定多數人，亦屬散布於眾之行為。被告寄送上開電
      子郵件與Cotten Krystle Michelle及其同事，內容指摘
      傳述Cotten Krystle Michelle有不道德之男女交往情形
      ，對告訴人之人格、社會地位、聲譽產生負面評價，而達
      足以貶損告訴人名譽之程度，自屬散布文字誹謗行為無訛
      。
（二）綜上，本件事證明確，被告犯行洵堪認定，應依法論科。
       　　
二、核被告所為，係犯刑法第310 條第2 項之散布文字誹謗罪。
    另被告為本件犯行後，刑法第310 條第2 項之規定業於108
    年12月25日修正公布，並自同年月27日生效施行，然此次修
    正係將銀元計算的罰金刑調整為新臺幣，日後適用罰金刑不
    須再換算，並非法律變更，尚無有利或不利之情形，自不生
    新舊法比較之問題，而應依一般法律適用原則，逕行適用裁
    判時法，併此敘明。爰以行為人之責任為基礎，審酌被告未
    尊重他人之名譽法益，行為可訾，暨衡其犯罪之動機、目的
    、手段、情節、侵害告訴人名譽法益之程度，以及犯後態度
    等一切情狀，量處如主文所示之刑，並諭知易科罰金之折算
    標準，以示懲儆。
據上論斷，應依刑事訴訟法第299 條第1 項前段、第306 條，刑
法第310 條第2 項、第41條第1 項前段，判決如主文。
本案經檢察官羅雪舫提起公訴，檢察官陳漢章到庭執行職務。
中　　華　　民　　國　　111 　年　　1 　　月　　6 　　日
                  刑事第二十四庭  法  官  徐子涵
上列正本證明與原本無異。
如不服本判決，應於判決送達後20日內敘明上訴理由，向本院提
出上訴狀 (應附繕本) ，上訴於臺灣高等法院。其未敘述上訴理
由者，應於上訴期間屆滿後20日內向本院補提理由書「切勿逕送
上級法院」。
                                  書記官　游士霈　　　　
中　　華　　民　　國　　111 　年　　1 　　月　　6 　　日
附錄本案論罪科刑法條全文：
中華民國刑法第310條
（誹謗罪）
意圖散佈於眾，而指摘或傳述足以毀損他人名譽之事者，為誹謗
罪，處 1 年以下有期徒刑、拘役或1 萬5 千元以下罰金。
散佈文字、圖畫犯前項之罪者，處 2 年以下有期徒刑、拘役或
3 萬元以下罰金。
對於所誹謗之事，能證明其為真實者，不罰。但涉於私德而與公
共利益無關者，不在此限。